【裁判字號】    92,簡上,24
【裁判日期】    920522
【裁判案由】    詐欺
【裁判全文】
臺灣彰化地方法院刑事判決                          九十二年度簡上字第二四號
    上  訴  人  臺灣彰化地方法院檢察署檢察官
    被      告  戊○○
右列上訴人因被告詐欺案件，不服本院九十二年度斗簡字第三號中華民國九十二年二
月二十七日第一審簡易判決（聲請簡易處刑案號：九十一年度偵字第六九六六、八一
三六號），提起上訴及移
管轄之第二審合議庭依第一審通常審判程序判決如左︰
    主  文
原判決關於詐欺取財判處拘役二十日及執行刑部分均撤銷。
戊○○連續意圖為自己不法之所有，以詐術使人將本人之物交付，處有期徒刑參月，
如易科罰金，以佰元折算壹日。
    事  實
一、戊○○基於意圖為自己不法所有之概括犯意，（一）先於民國九十一年六月六日
    ，在高雄市某不詳地點之網路咖啡店內，使用某部電腦，以其向遊戲橘子數位科
    技股份有限公司（下稱遊戲橘子公司）所申請之帳號0000000，連接網際
    網路至該公司所維護之天堂線上遊戲伺服器主機，使遊戲橘子公司提供該伺服器
    主機予其使用，明知其並無天幣可供交易買賣，卻仍向同時在台中縣大甲鎮○○
    路一五二號利用電腦連接天堂遊戲伺服器主機之乙○○，佯稱其擁有一百八十萬
    元之天幣，並欲以新台幣（下同）三千元之價格出售與乙○○，致使乙○○陷於
    錯誤，而以金融轉帳之方式，將三千元匯入戊○○所立帳之合作金庫五甲分行0
    000000000000號帳戶內。嗣因乙○○並未取得天幣，始知受騙；（
    二）又於同年七月二十日六時二十九分許，以上述相同之方式，向同時在台北縣
    新店市○○路一００號一樓利用電腦連接天堂遊戲伺服器主機之丁○○，佯稱欲
    與之交換「戰神」之裝備，致使丁○○陷於錯誤，而將鋼鐵長靴、精靈鏈甲、Ｔ
    恤、保護者斗蓬等虛擬寶物，利用電腦移轉與戊○○，惟嗣後戊○○卻未依約將
    物品移轉與丁○○，丁○○始知受騙；（三）又於九十一年八月五日某時，以上
    述相同之方式，在高雄市某不詳地點之網路咖啡店內，使用某部電腦，進入天堂
    遊戲區內，並明知其並無天幣可供買賣，卻仍以「阿德」之名義，向同時利用電
    腦連接天堂遊戲伺服器主機之甲○○，佯稱其有天幣欲販售，甲○○隨即以戊○○於天堂遊戲中所留之行動電話0000000000號與其聯繫，戊○○即訛
    稱欲以八千元之價格出售天幣六百萬元與甲○○，致使甲○○陷於錯誤，而將八
    千元以金融轉帳方式，匯入戊○○上述帳戶內，惟其後戊○○卻並未依約將天幣
    之電磁記錄轉讓與甲○○，甲○○始知受騙。
二、案經乙○○、丁○○、甲○○分別訴由高雄縣警察局鳳山分局、台北縣警察局新
    店分局分別報告台灣高雄、台北地方法院檢察署後，呈請台灣高等法院檢察署檢
    察長令轉台灣彰化地方法院檢察署檢察官偵查起訴及移送併辦。
    理  由
一、按對於簡易判決之上訴，準用刑事訴訟法第三編第一章及第二章之規定。管轄第
    二審之地方法院合議庭受理簡易判決上訴案件，應依通常程序審理，其認案件有
    刑事訴訟法第四百五十二條之情形者，應撤銷原判決，逕依通常程序為第一審判
    決，法院辦理刑事簡易程序案件應行注意事項第十四點定有明文，合先敘明。
二、上訴意旨以被告在九十一年六月六日、同年七月二十日之詐欺取財犯行，與原審
    判決認定之九十一年八月五日之詐欺取財犯行，時間緊接，犯罪構成要件相同，
    認係連續犯，原審未及斟酌而上訴，係就原審關於犯罪事實二，判處拘役二十日
    ，得易科罰金部分之判決上訴，至於原審認定被告於九十年十一月四日之詐欺取
    財犯行部分（經原審認定為犯罪事實一，判處拘役十五日，得易科罰金），未有
    連續犯之裁判上一罪關係，不在上訴範圍內，此亦據上訴人以九十二年四月二十
    二日丙○朝智92上46字第一四一三六號函具體指明，先此敘明。
三、右揭犯罪事實業據被告坦承不諱，核與告訴人乙○○、丁○○、甲○○所指訴之
    被害情節相符，復有合作金庫銀行新開戶建檔登錄單、合作金庫五甲分行交易往
    來明細表、泛亞電信公司回函、中國信託及大甲鎮農會自動櫃員機交易明細表、
    遊戲橘子公司遊戲歷程資料等件附卷可資佐證，被告之自白與事實相符，本案事
    證明確，被告犯行堪以認定。
四、核被告所為，係犯刑法第三百三十九條第一項之詐欺取財罪。被告先後多次詐欺
    取財犯行，時間緊接，手法相當，顯係基於概括之犯意，觸犯構成要件相同之罪
    名，應依連續犯規定，論以一罪，並加重其刑。被告於九十一年六月六日、同年
    七月二十日詐欺取財犯行，起訴書雖未記載，但此部份與起訴書所載部分具有連
    續犯之裁判上一罪關係，為起訴效力所及，依審判不可分原則，本院自應併予審
    理。上訴人指摘原判決關於所認定犯罪事實二部分（經原審判處拘役二十日，得
    易科罰金）未及就併辦部分審理，為有理由，應予撤銷改判，並由本院準用刑事
    訴訟法第三百六十九條第二項規定，依第一審通常審判程序改判，其執行刑部分
    併應撤銷。爰審酌被告之素行、犯罪動機、手段及其犯後坦承犯行等一切情狀，
    量處如主文所示之刑，並諭知易科罰金之折算標準。
據上論斷，應依刑事訴訟法第四百五十五條之一第一項、第三項、第三百六十九條第
一項前段、第二項、第三百六十四條、第二百九十九條第一項前段，刑法第五十六條
、第三百三十九條第一項、第四十一條第一項前段，罰金罰鍰提高標準條例第一條前
段、第二條，判決如主文。
本案經檢察官江孟芝到庭執行職務。
中      華      民      國    九十二    年      五      月    二十二    日
                             台灣彰化地方法院刑事第三庭
                                    審判長法官  余  仕  明
                                    法      官  李  雅  俐
                                    法      官  高  文  崇
右正本證明與原本無異。
如不服本判決，應於判決送達後十日內向本院提出上訴狀( 須附繕本 )。
告訴人或被害人對於判決如有不服具備理由請求檢察官上訴者，其上訴期間之計算係
以檢察官收受判決正本之日期為準。
                                    法院書記官  梁  高  賓
中      華      民      國    九十二    年      五      月    二十三    日


司法院資訊處製作；財團法人民間司法改革基金會備份。
